臺灣嘉義地方法院民事判決
                                    109年度嘉小字第992號
原      告  蘇炳勳  

被      告  徐竫雅  


上列當事人間侵權行為損害賠償事件，本院於民國110 年1月14
日言詞辯論終結，判決如下：
    主      文
原告之訴駁回。
訴訟費用由原告負擔。
    事實及理由
一、原告主張：兩造於民國103 年5 月起至108 年2 月止為男女
    朋友關係，被告於106 年8 月10日產下女兒劉諺綾，被告屢
    屢向原告明示第三人劉諺綾為原告親生子女，例如向原告表
    示：「你那麼愛顧小孩找個乾淨安全的地方給你自己顧」、
    「我生的當然像我不然像你還要整修更慘」、「女兒給你顧
    應該會很奢侈的長大因為你什麼系郎谷逃都會買給她」、「
    哈哈哈等著看吧！5 年後你就知道女兒的厲害（她眼色很好
    ）」等語，並傳送劉諺綾之影片予原告，而被告購買兒童衣
    物後，亦會請原告代為付款，被告更經常帶同劉諺綾與原告
    會面，令原告深信其為親生子女，以操作台新國際商業銀行
    ATM無摺存款方式前後匯款如附表所示共計9 次，共計新臺
    幣（下同）8 萬元款項之子女扶養費予被告。惟至108 年2 
    月間被告方坦承其事實上早已結婚，第三人劉諺綾並非原告
    親生子女，乃其配偶之親生子女，被告與其配偶雖分居但仍
    維持親密關係，請原告勿再糾纏。被告誑騙原告第三人劉諺
    綾為原告親生子女，令原告誤以為自己對劉諺綾負有扶養責
    任，而支付8萬元子女扶養費與被告，被告之行為當然屬於
    故意不法侵害原告權利之行為，且被告利用他人道德情感之
    行為，當然屬於故意以背於善良風俗之方法加損害於他人之
    行為，且原告對於第三人劉諺綾未負民法第1114條第1 款法
    定扶養義務，被告並無任何法律上原因收受原告給付之金錢
    ，即成立不當得利。爰依民法第179 條及第184 條第1 項前
    段、後段擇一請求之法律關係，提起本件訴訟，並聲明：被
    告應給付原告8 萬元，及自起訴狀繕本送達翌日起至清償日
    止按週年利率百分之5 利算之利息。
二、被告則以：伊從未欺騙原告稱第三人劉諺綾為原告之親生子
    女，原告所交付之如附表所示8萬元款項係在原告開設之輪
    胎行擔任會計之薪水，之前為結束與原告不正常男女關係，
    曾給付原告6 萬7,000元等語資為抗辯。並答辯聲明：原告
    之訴駁回。
三、本院之判斷：
  ㈠原告主張兩造於103 年5 月起至108 年2 月有交往進而成為
    男女朋友關係，原告有如附表所示以無摺存款方式存入被告
    帳戶共計8萬元之情，業據其提出無摺存款照片及交易明細
    紀錄為證，並有台新國際商業銀行109年10月5日台新作文字
    地00000000號函文暨所付交易明細可參，此為被告所不爭執
    ，堪信為真實。
　㈡按當事人主張有利於己之事實者，就其事實有舉證之責任，
    民事訴訟法第277 條前段定有明文。次按民事訴訟如係由原
    告主張權利者，應先由原告負舉證之責，若原告先不能舉證
    ，以證實自己主張之事實為真實，則被告就其抗辯事實即令
    不能舉證，或其所舉證據尚有疵累，亦應駁回原告之請求（
    最高法院17年上字第917 號判例意旨參照）。再按損害賠償
    之債，以有損害之發生及有責任原因之事實，並二者之間，
    有相當因果關係為成立要件。故原告所主張損害賠償之債，
    如不合於此項成立要件者，即難謂有損害賠償請求權存在（
    最高法院48年台上字第481 號判例意旨參照）。依不當得利
    之法則請求返還不當得利，以無法律上之原因而受利益，致
    他人受有損害為其要件，故其得請求返還之範圍，應以對方
    所受之利益為度，非以請求人所受損害若干為準 (最高法院
    61年台上字第1695號判例意旨參照)。原告主張被告訛稱第
    三人劉諺綾為其親生女兒，致原告陷於錯誤，支付生活費用
    ，此為被告所否認，則原告應就被告施以詐術之事實，負舉
    證之責。
  ㈢經查，原告提出原證1 兩造對話紀錄截圖、原證2 原告與第
    三人劉諺綾之合照，觀之其中原告所指之被告對話「你那麼
    愛顧小孩找個乾淨安全的地方給你自己顧」，「我生得當然
    像我，不然像你還要整修更慘」、「女兒給你顧應該會很奢
    侈的長大因為你什麼系郎谷逃都會買給她」、「5 年後你就
    知道女兒的厲害」等內容，被告並未直接指明該女兒為兩造
    所親生，而其中照片內容雖為原告與第三人劉諺綾接觸相處
    之生活照片，然兩造當時既為男女朋友關係，言語親暱，自
    屬平常，就對方所生子女表現善意並為生活上之照顧，亦非
    罕事，尚難僅以上開對話紀錄及照片，即認原告主張被告有
    對原告施以詐術致原告誤認第三人劉諺綾為親生子女為可採
    。另依上開匯款照片前後對話內容，例如：107年8月28日「
    被告：如果你方便先匯3千給我，我要買車票，東西還沒那
    麼快到...原告：台新嗎。不會又去買點數卡。...（傳送無
    摺存款3000元照片）處理好了」、107年12月22日「原告：
    （傳送無摺存款10000元照片）有匯房租」，則原告是否係
    基於扶養第三人劉諺綾而交付被告上開金額，亦非毫無疑問
    。原告既未能舉證證明被告有誑騙原告誤認第三人劉諺綾為
    親生子女而加以扶養之事實，即難認被告有何構成故意侵害
    原告之權利，及故意以背於善良風俗之方法加損害於他人之
    侵權行為，縱令原告有照顧第三人劉諺綾之事實，被告並無
    構成民法不當得利之餘地，從而，原告依據民法第179 條、
    第184 條規定，聲明請求被告應給付原告8 萬元及法定遲延
    利息，為無理由，應予駁回。
  ㈣從而，原告依不當得利及侵權行為之法律關係，訴請被告給
    付8 萬元及自起訴狀繕本送達翌日起至清償日止按週年利率
    百分之五計算之利息，為無理由，應予駁回。
四、訴訟費用之負擔：民事訴訟法第78條。
中　　華　　民　　國　 110　　年　　1 　　月　　31　　日
                  臺灣嘉義地方法院簡易庭
                                法  官  羅紫庭
以上正本係照原本作成。
如對本判決上訴，非以判決違背法令為理由，不得為之。且須於
判決送達後20日內向本院提出上訴狀並記載上訴理由。
如委任律師提起上訴者，應一併繳納上訴審裁判費。
中　　華　　民　　國　 110　　年　　1 　　月　　31　　日
                                書記官  葉昱琳
附表：
編號 匯款日期（民國）  匯款金額（單位：新臺幣） 1 107年8月30日 12,000元 2 107年12月29日 17,000元 3 107年8月31日 6,000元 4 107年10月5日 5,000元 5 108年2月2日 15,000元 6 107年12月22日 10,000元 7 107年8月28日 3,000元 8 108年1月2日 10,000元 9 107年12月22日 2,000元 合計  80,000元